臺灣高等法院刑事裁定
110年度聲再字第370號
聲  請  人  
即  被  告  滕韋宏



代  理  人  李奇隆律師
            陳麗玲律師
上列聲請人即被告因業務侵占案件，對於本院109年度上訴字第7
63號，中華民國109年7月29日第二審確定判決（臺灣桃園地方法
院108年度訴字第41號，起訴案號：臺灣桃園地方檢察署106年度
偵字第18447號），聲請再審，本院裁定如下：
    主  文
再審之聲請駁回。
    理  由
一、聲請意旨略以：本院109年度上訴字第763號（下稱原確定判
    決）雖認定聲請人即被告（下稱被告）滕韋宏業務侵占址設
    新北市○○區○○街000號蘭會所社區管理委員會（下稱蘭會所
    管委會）所有華南商業銀行帳號000000000000號帳戶內之定
    期存款新臺幣（下同）60萬元，及所收取之住戶管理費共11
    8萬9173元；然上開定存60萬元於103年1月29日管委會會議
    中，已載明轉存至蘭會所管委會之銀行活期帳戶，被告據此
    領取整數金額支應社區公共費用，並未用於支付私人開支，
    有會議紀錄、蘭會所管委會所有華南銀行帳戶存摺明細及10
    2年1月財務月報表可憑，而前開管理費118萬9173元部分，
    係因蘭會所社區於民國102年第1季至105年第1季之期間內，
    住戶共欠繳54萬8457元管理費，剩餘金額被告則全數用於支
    應社區支出，有財務報表、請款單、發票、欠繳管理費統計
    表等證據可佐，也可傳喚證人陳文傑證明被告並無侵占管理
    費，反以少領薪資方式幫忙代墊社區費用，爰依刑事訴訟法
    第420條第1項第6款之規定聲請再審云云。
二、按法院認為無再審理由者，應以裁定駁回之，刑事訴訟法第
    434條第1項定有明文。又按刑事訴訟法第420條第1項第6款
    規定「有罪判決確定後，因發現新事實或新證據，單獨或與
    先前之證據綜合判斷，足認受有罪判決之人應受無罪、免訴
    、免刑或輕於原判決所認罪名之判決者，為受判決人之利益
    ，得聲請再審」、同條第3項規定「第1項第6款之新事實或
    新證據，指判決確定前已存在或成立而未及調查斟酌，及判
    決確定後始存在或成立之事實、證據」，是依上開規定，得
    據為受判決人之利益聲請再審之「新事實」、「新證據」，
    固不以有罪判決確定前已存在或成立而未及調查斟酌者為限
    ，其在判決確定後始存在或成立之事實、證據，亦屬之；然
    該事實、證據，仍須於單獨觀察，或與先前之證據綜合判斷
    後，得以合理相信其足以動搖原確定之有罪判決，使受有罪
    判決之人應受無罪、免訴、免刑或輕於原判決所認罪名之判
    決者，始足當之。且依此原因聲請再審者，應提出具體之新
    事實或新證據，由法院綜合新證據、新事實，與案內其他有
    利與不利之全部卷證，予以判斷，而非徒就卷內業已存在之
    資料對於法院取捨證據之職權行使加以指摘，或提出與本案
    無關聯性證據演繹（最高法院106年度台抗字第202號裁定意
    旨參照）。
三、經查：
  ㈠原確定判決認定被告犯刑法第336條第2項之業務侵占罪，係
    以被告之供述、證人即蘭會所社區總幹事曾文白、證人即蘭
    會所社區主委高惠玲配偶鄭昭琭，與證人即蘭會所社區財務
    委員林建男之證詞、華南銀行存款往來明細暨對帳單、蘭會
    所社區102年起管理費總表及管理費未入帳明細等事證綜合
    判斷，已詳述認定被告犯罪所憑之依據及證據取捨之理由，
    此有前開判決書在卷為憑。
　㈡被告雖以前詞聲請再審；然查：　
  ⒈就前開定存60萬元部分，原確定判決已於理由中詳述該定存6
    0萬元到期後自動轉存至蘭會所管委會所有華南銀行帳戶，
    遭被告提領乙節，而被告提出記載「公共基金60萬定存已於
    102年12月11日到期，現已轉存至活期帳戶內」之會議紀錄
    僅有最末頁，其上並無蘭會所管委會、主任委員、出席人員
    、紀錄人員之印文或署押（見本院卷第74頁），已難認定確
    係蘭會所管委會之會議紀錄；依卷附蘭會所管委會所有華南
    銀行帳戶存摺明細，亦僅可得知該帳戶於101年12月11日有
    轉帳支出60萬元，102年1月財務月報表中也只能看出該社區
    有定存60萬元之情（見本院卷第76頁至第78頁），由上揭證
    據均無從認定被告提領該60萬元有用以支應社區公共費用。
　⒉就前開管理費118萬9173元部分，原確定判決已於理由中詳述
    被告於擔任蘭會所社區總幹事期間，負責向住戶收取管理費
    ，有部分住戶以現金繳納管理費後，被告並未存入蘭會所管
    委會所有華南銀行帳戶內等節，而依被告提出之財務報表、
    請款單、發票、欠繳管理費統計表等證據（見本院卷第33頁
    至第72頁），並無從認定被告係將已收取但未入帳之管理費
    用於支付社區公共費用，且縱認蘭會所社區住戶確有欠繳管
    理費之情事，但此與被告是否有侵占已收取之管理費或是否
    有代墊社區費用，核屬二事，自未能據此解免被告業務侵占
    之責任，即無依被告主張傳喚證人陳文傑之必要。
四、綜此，被告上開主張於單獨觀察，或與先前之證據綜合判斷
    後，並未能合理相信足以動搖原有罪確定判決，而受有輕於
    原判決罪名之確實性，自與刑事訴訟法第420條第1項第6款
    所規定之再審要件不符，其再審之聲請即無理由，應予駁回
    。
據上論斷，依刑事訴訟法第434條第1項，裁定如主文。
中　　華　　民　　國　　110 　年　　11　　月　　30　　日
                  刑事第四庭  審判長法　官  陳筱珮 
                                    法　官  吳元曜
                                    法　官  羅郁婷
以上正本證明與原本無異。
不得抗告。
                                    書記官  蔡易霖
中　　華　　民　　國　　110 　年　　11　　月　　30　　日